臺灣臺北地方法院刑事判決　　　　　　100年度簡上字第198號
上　訴　人　臺灣臺北地方法院檢察署檢察官
被　　　告　莊信偉
上列上訴人因被告毀損案件，不服中華民國100 年5 月9 日本院
100 年度簡字第1686號第一審刑事簡易判決（聲請簡易判決處刑
案號：臺灣臺北地方法院檢察署99年度偵緝字第2379號）提起上
訴，本院管轄之第二審合議庭判決如下：
    主  文
上訴駁回。
    事  實
一、莊信偉、張玉桃均為臺北市○○區○○街221 巷之攤商，2
    人平日即因攤位罰鍰分攤之事素有嫌隙。莊信偉於民國99年
    8 月19日（聲請簡易判決處刑書誤載為20日，應予更正）上
    午8 時許，再次因攤位罰鍰分攤之事與張玉桃發生口角，竟
    基於毀損他人之物之犯意，在張玉桃位於臺北市○○區○○
    街221 巷6 號之攤位前，拿取張玉桃所有、用以陳列販賣之
    五穀雜糧粉、紅豆、黑豆、糯米（合計售價約新臺幣〔下同
    〕6 百元），朝張玉桃身體丟擲（所涉傷害部分業據檢察官
    為不起訴處分），使外包裝袋破裂而粉末及五穀雜糧均灑落
    一地，因無法販售而致令不堪用，足以生損害於張玉桃。
二、案經張玉桃訴由臺北市政府警察局信義分局移請臺灣臺北地
    方法院檢察署檢察官偵查後聲請簡易判決處刑。
    理  由
一、被告莊信偉對於下列各項證據方法，均未爭執其證據能力，
    並同意作為證據（見本院卷第24頁反面至第25頁），本院審
    酌其作成時之情況，認為並無不適當之情事，均得作為證據
    ，合先敘明。
二、前揭犯罪事實，訊據被告於檢察官偵訊時及本院審理中，均
    坦承不諱（見99年度偵緝字第2379號卷第14、28頁、本院卷
    ），並經告訴人張玉桃指訴綦詳（見99年度偵字第24167 號
    卷第7 頁、第35頁），且有五穀雜糧粉末及五穀雜糧灑落一
    地之現場照片1 張附卷足憑（見99年度偵字第24167 號卷第
    17頁），是被告任意性之自白，有相當證據足資佐證，堪以
    採信。綜上，本案事證明確，被告前揭毀損犯行，洵堪認定
    ，應予依法論罪科刑。
三、核被告所為，係犯刑法第354 條致令他人之物不堪用罪。從
    而，原判決本同上見解，適用刑事訴訟法第449 條第1 項前
    段、第3 項、刑法第354 條、第41條第1 項前段、刑法施行
    法第1 條之1 第1 項、第2 項前段等規定，本院並審酌被告
    將告訴人所有、陳列販賣用之五穀雜糧粉、紅豆、黑豆、糯
    米等物灑落一地，致無法販售而不堪用，告訴人受有約6 百
    元之財產上損害，尚屬輕微，且被告犯罪後，坦承不諱，並
    於100 年6 月13日與告訴人達成和解，當庭賠償告訴人6 百
    元，有和解筆錄可考（見本院卷第15頁），告訴人表示對本
    案已無意見（見本院卷第14頁），是被告已有悔意，態度良
    好等一切情狀，認為原判決判處被告拘役15日，並諭知易科
    罰金之折算標準，其認事用法，均無違誤，量刑亦屬妥適。
    因此，檢察官以：被告未與告訴人和解、無悛悔之意、態度
    不佳為由，提起本件上訴，指摘原判決之量刑不當，非有理
    由，應予駁回。
據上論斷，應依刑事訴訟法第455 條之1 第1 項、第3 項、第36
8 條，判決如主文。
本案經檢察官葉芳秀到庭執行職務。
中    華    民    國   100    年    7     月    26    日
                  刑事第六庭審判長  法  官  黃桂興
                                    法  官  雷淑雯
                                    法  官  林晏如
上正本與原本無異。
不得上訴。
                                    書記官  楊盈茹
中    華    民    國   100    年    7     月    28    日